臺灣新竹地方法院刑事判決　　　　　　　　94年度易字第67號
公　訴　人　臺灣新竹地方法院檢察署檢察官
被　　　告　甲○○　男　43歲.
上列被告因違反毒品危害防制條例案件，經檢察官提起公訴（93
年度毒偵字第1069、1547號、93年度偵字第4051號），及移送併
案審理（94年度毒偵字第1873號），本院合議庭裁定進行簡式審
判程序，判決如下：
    主  文
甲○○持有第二級毒品，處有期徒刑肆月，扣案之安非他命（驗
餘總毛重為肆拾貳點貳陸公克），均沒收銷燬。又連續施用施用
第二級毒品，處有期徒刑壹年，扣案之毒品安非他命（合計毛重
貳拾伍點玖公克、驗餘合計總毛重柒拾點陸公克），均沒收
銷燬，吸食器貳組、塑膠吸管壹支，均沒收。應執行有期徒刑壹
年貳月。扣案之安非他命（驗餘總毛重為肆拾貳點貳陸公克、合
計毛重貳拾伍點玖公克、驗餘合計總毛重柒拾點陸公克），
均沒收銷燬，吸食器貳組、塑膠吸管壹支，均沒收。
    事  實
一、
  (一)甲○○曾有恐嚇、違反麻醉藥品管理條例、藥事法、毒品危
    害防制條例等案件之前科，最近1 次係因販賣安非他命、施
    用毒品案件，分別經判處有期徒刑5月8月、6 月確定，嗣並
    定應執行有期徒刑6年3月，於民國92年5 月28日假釋付保護
    管束，至95年2月22日始期滿。
  (二)其前因施用毒品案件，經本院以87年度毒聲字第65號裁定送
    觀察勒戒處所執行觀察、勒戒後，認無繼續施用毒品之傾向
    ，經臺灣新竹地方法院檢察署檢察官於87年7月2日以87年度
    偵字第3732號不起訴處分確定，復再因施用毒品案件，經本
    院以88年度毒聲字第17號裁定送勒戒處所觀察、勒戒，認有
    繼續施用毒品傾向，經本院以88年度毒聲字第868 號裁定送
    戒治處所強制戒治，嗣再依本院88年度毒聲字第2440號裁定
    停止戒治付保護管束，於88年12月17日停止戒治出所，至89
    年5月3日期滿未經撤銷視為強制戒治執行完畢。
  (三)詎其仍不知悔改，現仍於假釋期間，竟於93年4月9日下午某
    時許，在不詳地點，為供己施用而向不詳人士購入高純度安
    非他命3包（編號1為1包，編號2內有4小包、編號3內有22小
    包，經送鑑驗，驗餘總毛重為46.26 公克，包裝總重5.20公
    克），即將該管制之第2 級毒品安非他命放置在其所使用車
    號MA6-885 號重型機車置物箱內而非法持有之，嗣未及施用
    ，在同日下午1 時50分許，其未戴安全帽使用手持式行動電
    話騎乘前開機車，行經新竹縣關西鎮○○路227 號前，經警
    員徐清騰發覺欲攔車盤查時，其竟加速騎乘機車離開，騎至
    同鎮老街46之12號附近時始棄車逃逸，為警在前開機車內查
    獲裝有上開第2級毒品安非他命等物之黑色手提包1個。
  (四)其於93年4月9日棄車逃逸後，乃於強制戒治執行完畢釋放後
    之5年內，復另基於施用第2級毒品安非他命之概括犯意，自
    93年8月間某日起，至94年4月6日凌晨2時許前之某時止，在
    新竹縣市不詳地點，以約2、3個星期1 次之頻率，以將安非
    他命放在玻璃球吸食器內加熱吸食之方式，連續施用安非他
    命毒品多次，其間於下列時、地為警查獲：
    1.於93年9月16日下午4時許，在新竹縣關西鎮○○路105 之
      10號，為警查獲持有第2級毒品安非他命14包（3大包、11
      小包，合計毛重25.9公克）（於是日晚上7 時30分採尿，
      尿液編號：93053 ，以93年度毒偵字第1069號起訴；於是
      日晚上11時45分採尿，尿液編號GＺ00000000000 ，以94年
      度毒偵字第957號偵查中）。
    2.因其為毒品調驗人口，經通知於94年4月6日凌晨2 時許採
      集其尿液送驗（尿液編號GＺ00000000000 ，以94年度毒偵
      字第1109號偵查中），並於同日凌晨2 時50分許，在新竹
      縣關西鎮○○○路旁，為警在其所有騎乘之車號 BE3-927
      號機車置物箱內，查獲其所持有第2 級毒品安非他命64小
      包（經送鑑驗，驗餘合計總毛重73.63 公克，包裝總重約
      19.12 公克）、其所有供吸食安非他命毒品所用之吸食器
      2組、塑膠吸管1支等工具（於是日上午10時20分採尿，尿
      液編號94038，93年度毒偵字第1873號併案）。
二、案經新竹縣警察新埔分局報告臺灣新竹地方法院檢察署檢察
    官偵查起訴暨移送併案審理。
      理  由
一、本件被告甲○○所犯持有第2級毒品、施用第2級毒品之罪，
    均非死刑、無期徒刑、最輕本刑為三年以上有期徒刑之罪，
    或高等法院管轄第一審案件，被告於本院準備程序進行中，
    就被訴事實為有罪之陳述，經本院合議庭認合於刑事訴訟法
    第273條之1第1 項之規定，裁定進行簡式審判程序，合先敘
    明。
二、訊據被告甲○○對於上開事實均坦承不諱，且有下列事證足
    佐：
  (一)被告93年4月9日未及施用而單純持有高純度安非他命毒品部
    分，經證人即查獲之警員徐清騰、被告之女方憶雯證述屬實
    （見93年度他字第474號卷【下稱第474號卷】第20至23頁、
    第39至40頁、第44至45頁、93年度毒偵字第1547號卷【下稱
    第1547號卷】第11至13頁），以及有MA6-885 號重型機車照
    片2 張、黑色手提包、安非他命毒品等物之照片10張、及扣
    案電話簿內頁影本1份等附卷（見第474號卷第26至32頁、93
    年度偵字第4051號卷【下稱第4051號卷】第30至38頁），並
    有安非他命扣案可稽（94年度安保管字第336 號，清單見本
    院卷第50頁），而扣案之安非他命經送檢驗，編號1為1包，
    編號2內有4小包、編號3內有22小包，驗餘總毛重為46.26公
    克，包裝總重5.20公克，純度約為96.9% 一節，有內政部警
    政94年2 月24日刑鑑字第0930255443號鑑定書附卷足佐（見
    本院卷第49頁），是被告此部分持有安非他命毒品之犯行，
    事證明確，堪以認定。
  (二)被告施用安非他命毒品部分：
    1.93年9月16日該次：被告所採2次尿液（編號：93053、GＺ0
      0000000000）均呈安非他命陽性反應，有昭信科技顧問股
      份有限公司93年10月22日濫用藥物陽性檢體檢驗報告2 份
      、姓名編號對照表1 份、憲兵司令部刑事鑑識中心93年12
      月6日（93）安鑑字第00282號鑑驗通知書1 份、列管毒品
      人口尿液檢體採集送驗紀錄表1 份等附卷足憑（見第93年
      度毒偵字第1069號卷【下稱第1069號卷】第80、81、83頁
      、本院卷第59頁），以及毒品安非他命14包（3 大包、11
      小包，合計毛重25.9公克）扣案可稽（93年度安保管字第
      284號，扣押物品清單見第1069號卷第55頁）。
    2.94年4月6日該次：被告所採2次尿液（編號：94038、GＺ00
      000000000） 均呈安非他命陽性反應，有台灣尖端先進生
      技醫藥股份有限公司94年4月18日濫用藥物檢驗報告1份、
      姓名編號對照表1份、憲兵司令部刑事鑑識中心93年12月6
      日（93）鑑驗通知書1 份、列管毒品人口尿液檢體採集送
      驗紀錄表1 份等附卷足憑（見第94年度毒偵字第1873號卷
      【下稱第1873號卷】第52至54頁、本院卷第60、61頁），
      以及有第2級毒品安非他命64小包、吸食器2組、塑膠吸管
      1支等物扣案足參（94年度保管字第764號，扣押物品清單
      見第1873號卷第56頁），及照片9 張供參（見第1873號卷
      第17至21頁），而扣案安非他命經送檢驗，驗餘合計總毛
      重73.63公克，包裝總重約19.12公克一節，有內政部警政
      署刑事警察局94年6月2日刑鑑字第0940075514號鑑定書附
      卷可證（見本院卷第56頁）。
    3.綜上，足認被告自白符合事實，被告施用安非他命毒品部
      分亦事證明確，洵堪認定。
    4.再者，被告有事實欄一(二)所載觀察勒戒、強制戒治執行完
      畢釋放之執行紀錄，為刑案資料查註紀錄表、全國施用毒
      品案件紀錄表、受觀察勒戒人毒品及前科紀錄簡列表、臺
      灣高等法院在監在押全國紀錄表等在卷可參（見第1069號
      卷第68至75頁、本院卷），是被告本件係在強制戒治執行
      完畢釋放後5 年內再犯施用毒品罪，所為應依法論罪科刑
      。
三、
  (一)罪名：核被告所為係犯毒品危害防制條例第11條第2項之持
    有第2級毒品罪、同條例第10條第2項之施用第2級毒品罪。
  (二)連續犯：其先後多次施用第2 級毒品安非他命之行為，時間
    緊接，所犯罪名相同，顯係出於概括之犯意為之，爰依刑法
    第56條連續犯之規定以一施用第2 級毒品罪論，並加重其刑
    。
  (三)不另論罪部分：被告93年8 月間起至94年4月6日止施用安非
    他命毒品時係同時持有第2 級毒品安非他命後進而施用，其
    此部分持有毒品之低度行為，均應為施用之高度行為所吸收
    ，爰不另論其持有毒品罪。
  (四)數罪併罰：被告所犯持有第2級毒品罪（943年4月9日該次）
    、施用第2級毒品罪，犯意個別，應分論併罰。
  (五)量刑：爰審酌被告現仍於假釋期間，有臺灣高等法院前案紀
    錄表1 份附卷可稽，竟不知警惕再次持有、施用毒品，其所
    為雖係戕害自身身心健康，犯罪手段、情節及所生危害亦尚
    非重大，然其迭因施用毒品執行觀察勒戒、強制戒治，並經
    判刑執行多次，卻不知悔改，且屢次經查獲，仍未能痛下決
    心拒用毒品，顯然自制力薄弱，查獲施用毒品次數，施用毒
    品期間約為8 個月，93年4月9日持有安非他命毒品部分，初
    於偵查中均矢口否認，飾詞狡辯，於本院準備程序後始承認
    ，坦承施用毒品犯行，態度普通，所查獲安非他命毒品包數
    眾多等一切情狀，分別量處如主文所示之刑，並定其應執行
    之刑，以資懲儆。
  (六)扣押物之沒收：扣案之安非他命（驗餘總毛重為42.26 公克
    、合計毛重25.9公克、驗餘合計總毛重73.63 公克），為管
    制之第2級毒品，均應依毒品危害防制條例第18條第1項前段
    諭知沒收銷燬；扣案之吸食器2組、塑膠吸管1支，均係被告
    所有供本件吸食安非他命毒品所用之物一節，經被告供承在
    卷，應依刑法第38條第1項第2款宣告沒收。
四、檢察官以94年度毒偵字第1873號移送併案審理部分，及被告
    自93年9 月16日起，至94年4月3日止之施用安非他命犯行，
    與起訴施用安非他命毒品部分，均有連續犯之裁判上一罪關
    係，業經檢察官於本院準備程序及簡式審判程序時以言詞擴
    張此部分之犯罪事實，本院自應併予審理，附此敘明。被告
    93年4月9日係單純持有安非他命毒品尚未施用即被查獲，業
    據被告供明，是並無證據證明被告自93年4月9日迄93年8 月
    間有何施用安非他命毒品犯行，此部分經檢察官當庭減縮，
    並就被告93年4月9日單純持有安非他命毒品部分補充更正起
    訴法條為毒品危害防制條例第11條第2項，併予敘明。
五、據上論斷，應依刑事訴訟法第273條之1第1 項、第299條第1
    項前段，毒品危害防制條例第10條第2項、第11條第2項、第
    18條第1項前段，刑法第11條前段、第56條、第51條第5款、
    第38條第1項第2款，判決如主文。
本案經檢察官詹昭書到庭執行職務。
中　　華　　民　　國　　94　　年　　6 　　月　　17　　日
                  刑事第三庭法  官  黃美盈
如不服本判決，應於判決送達後10日內向本院提出上訴狀（應附
繕本），上訴於臺灣高等法院。
以上正本證明與原本無異。
中　　華　　民　　國　　94　　年　　6　　月　　 20　　日
                            書記官  吳尚文
附錄本案論罪科刑法條：
毒品危害防制條例第10條第2項：
施用第二級毒品者，處三年以下有期徒刑。
毒品危害防制條例第11條第2項：
持有第二級毒品者，處二年以下有期徒刑、拘役或新臺幣三萬元
以下罰金。
